# 请教陈版，金钥匙安心快线天天利滚利第 2 期理财产品

提问人：mhf706 时间：2018-04-13 16:46:46
请教陈版，A公司购买了农行金钥匙安心快线天天利滚利第 2 期理财产品，该产品为非保本浮动收益、 5 年理财期，可以提前收回。A公司在有多余资金的时候购买，在需要的时候当天就能收回。这种类型的产品就没有能作为现金等价物的情况吗？

回答人：chenyiwei
因为是非保本，浮动收益，即转换为现金的金额并不确定，且剩余到期日并非在三个月内，故不属于现金及现金等价物。